【裁判字號】    99,訴,305
【裁判日期】    990224
【裁判案由】    毒品危害防制條例
【裁判全文】
臺灣臺中地方法院刑事判決              99年度訴字第305號
公  訴  人  臺灣臺中地方法院檢察署檢察官
被      告  甲○○
上列被告因毒品危害防制條例案件，經檢察官提起公訴（98年度
毒偵字第4691號），被告於本院準備程序就被訴犯罪事實為有罪
之陳述，本院於聽取當事人意見後，經合議庭裁定由受命法官獨
任進行簡式審判程序，判決如下：
    主    文
甲○○施用第一級毒品，累犯，處有期徒刑柒月。
    犯罪事實及理由
一、犯罪事實：甲○○前於民國（下同）九十四年間，因施用毒
    品案件，經送觀察、勒戒後，認無繼續施用毒品之傾向，於
    九十四年八月二十五日執行完畢釋放，並經臺灣臺中地方法
    院檢察署檢察官以九十四年度毒偵字第二五八二號為不起訴
    處分確定。復因詐欺、施用毒品及竊盜案件，分別經法院判
    處有期徒刑五月、六月及拘役五十五日確定，嗣經減刑為有
    期徒刑二月又十五日、三月及拘役二十七日，並定其應執行
    有期徒刑五月及拘役二十七日確定，有期徒刑於九十六年十
    二月三日期滿執行完畢。詎其仍不知悔改，復於前揭觀察、
    勒戒執行完畢五年內，基於施用第一級毒品之犯意，於九十
    八年十月十三日下午二時至三時許，在其位於臺中縣梧棲鎮
    ○○里○○路一段一○○四號住處內，以針筒注射之方式，
    施用第一級毒品海洛因一次。嗣於九十八年十月十四日上午
    六時三十分許，因另涉竊盜案件為警在臺中縣梧棲鎮○○○
    街十號前將其逮捕，甲○○於上開施用第一級毒品海洛因之
    犯罪未為有偵查權限之機關或人員發覺前，主動向員警自首
    有施用第一級毒品犯行而接受裁判，並經其同意為警採集尿
    液送驗結果，呈可待因及嗎啡陽性反應，始查悉上情。
二、認定犯罪事實所憑之證據：
（一）被告甲○○於警詢、本院準備程序及審理時的自白。
（二）臺中縣警察局清水分局委託鑑驗尿液代號與真實對照表、
      詮昕科技股份有限公司濫用藥物尿液檢驗報告各一紙。
（三）臺灣臺中地方法院檢察署刑案資料查註紀錄表、臺灣高等
      法院被告前案紀錄表（被告前案及素行之認定）。
三、核被告甲○○所為，係犯毒品危害防制條例第十條第一項之
    施用第一級毒品罪。其持有第一級毒品海洛因，進而施用，
    持有第一級毒品海洛因之低度行為，應為施用之高度行為所
    吸收，不另論其持有罪。又被告前因詐欺、施用毒品及竊盜
    案件，分別經法院判處有期徒刑五月、六月及拘役五十五日
    確定，嗣經減刑為有期徒刑二月又十五日、三月及拘役二十
    七日，並定其應執行有期徒刑五月及拘役二十七日確定，有
    期徒刑於九十六年十二月三日期滿執行完畢等情，有臺灣臺
    中地方法院檢察署刑案資料查註紀錄表及臺灣高等法院被告
    前案紀錄表各乙份在卷足憑，被告受有期徒刑之執行完畢後
    ，五年以內故意再犯本件有期徒刑以上之罪，為累犯，應依
    刑法第四十七條第一項之規定加重其刑。再按犯人在犯罪未
    發覺之前，向檢察官或司法警察官告知其犯罪，而不逃避接
    受裁判，即與刑法第六十二條規定自首之條件相符，不以言
    明自首並願受裁判為必要，又該條所謂未發覺之罪，固非以
    有偵查犯罪權之機關或人員確知其人犯罪無誤為必要，而對
    於其發生嫌疑時，即得謂為已發覺；但此項對犯人之嫌疑，
    仍須有確切之根據得為合理之可疑者，始足當之，若單純主
    觀上之懷疑，要不得謂已發生嫌疑（最高法院八十五年度臺
    上字第四九○八號判決要旨參照）。經查，本件查獲被告施
    用第一級毒品犯行之經過，係被告於九十八年十月十四日上
    午六時三十分許，因另涉竊盜案件而遭警逮捕，被告為警逮
    捕後，至警局製作筆錄時雖供稱最近一次是大概三星期前在
    自宅施用海洛因毒品等語，惟其亦同時表明施用之正確時間
    忘了等語，此有警詢筆錄在卷可佐（見警卷第六頁），再參
    之執行員警逮捕被告當時並無查扣任何毒品或供施用毒品之
    工具，則被告係在員警發現有何確切之根據得為合理懷疑其
    有施用第一級毒品命之犯行前，即主動向員警供述其有施用
    第一級毒品海洛因之犯行，並同意接受採集其尿液送驗等情
    ，除據被告供明外，並有警詢筆錄及職務報告在卷足稽，應
    認本件符合自首之規定，是本院審酌被告於員警發覺其上開
    施用第一級毒品海洛因犯行前，向員警自首而接受裁判，減
    少司法資源的浪費，爰依刑法第六十二條前段規定減輕其刑
    ，並與其累犯而加重其刑部分，依法先加後減之。爰審酌被
    告前已有多次施用毒品紀錄，有臺灣高等法院被告前案紀錄
    表在卷足參，仍未能戒斷其施用毒品之惡習，猶因施用海洛
    因再犯本案，無視於毒品對於自身健康之戕害及國家對於杜
    絕毒品犯罪之禁令，惟審酌施用毒品係自戕行為，並未因此
    危害他人，犯罪手段尚屬平和及坦承犯行等一切情狀，量處
    如主文所示之刑，以示懲儆。
四、依刑事訴訟法第二百七十三條之一第一項、第二百九十九條
    第一項前段、第三百十條之二、第四百五十四條第一項，毒
    品危害防制條例第十條第一項、第二十三條第二項，刑法第
    十一條、第四十七條第一項、第六十二條前段，判決如主文
    。
本案經檢察官乙○○到庭執行職務。
中    華    民    國    99    年    2    月    24    日
                  刑事第八庭  法  官 許金樹
以上正本證明與原本無異。
如不服本判決，應於收受送達後十日內向本院提出上訴書狀（應
敘述具體理由並附繕本）。
上訴書狀如未敘述理由，應於上訴期間屆滿後二十日內補提理由
書於本院。
                              書記官 王崑煜
中    華    民    國    99    年    2     月    24    日
附錄論罪科刑法條：
毒品危害防制條例第10條
施用第一級毒品者，處 6 月以上 5 年以下有期徒刑。
施用第二級毒品者，處 3 年以下有期徒刑。

司法院資訊處製作；財團法人民間司法改革基金會備份。
